【裁判字號】    99,交簡上,105
【裁判日期】    990617
【裁判案由】    公共危險
【裁判全文】
臺灣板橋地方法院刑事判決           99年度交簡上字第105號
上  訴  人
即  被  告  甲○○
上列被告因公共危險案件，不服本院99年度交簡字第1315號中華
民國99年3 月24日第一審判決（聲請簡易判決處刑案號：99年度
速偵字第1408號），提起上訴，本院管轄之第二審合議庭判決如
下：
    主      文
上訴駁回。
    事實及理由
一、本案經本院審理結果，認原審以被告甲○○所為，係犯刑法
    第185 條之3 違背安全駕駛公共危險罪，處有期徒刑4 月，
    如易科罰金，以新臺幣1000元折算1 日，認事用法均無違誤
    ，量刑亦屬妥適，應予維持；惟檢察官聲請簡易判決處刑書
    犯罪事實欄關於車牌號碼QCH-409 號「重型機車」，應更正
    為「輕型機車」，餘均引用如附件第一審刑事簡易判決書記
    載之事實、證據及理由。
二、被告上訴意旨略以：伊患有精神疾病及肢體殘障，受病症影
    響產生幻聽，經友人煽動，始飲酒駕車，原審量刑實屬過重
    ，爰提起上訴，請求撤銷原判決，從輕量刑。經查，被告為
    多重精神、肢體障礙，固據提出中華民國身心障礙手冊為憑
    ，然被告自承自民國96年起按時服用藥物控制迄今，則其責
    任能力是否仍受精神病症影響，容有可疑。且被告於99年2
    月22日晚間8 時30分許為警查獲後，於同日晚間10時30分許
    在臺北縣政府警察局板橋分局交通分隊接受詢問，就其飲酒
    種類、數量、時間起訖、地點、駕車目的地等細節，供述明
    確，應答切題，並無違常之舉，復陳明：「遭警方攔查前身
    體健康狀況良好。」等語（見臺灣板橋地方法院檢察署99年
    度速偵字第1408號偵查卷宗第6 頁），益徵被告行為時，對
    外界事務之理解或判斷能力，並無喪失或減損之情。再依卷
    附臺灣高等法院被告前案紀錄表觀之，被告前因違背安全駕
    駛公共危險案件，先後經本院以95年度交簡字第1116號、96
    年度交簡字第213 號判決各處拘役50日確定，均已執行完畢
    ，對其酒後駕車之行為違法，當有認識，被告執此為辯，難
    認有據。又被告雖以其患有精神、肢體障礙，指摘原審量刑
    過重，惟按關於刑之量定，係實體法上賦予法院得為自由裁
    量之事項，倘其未逾越法律所規定之範圍，或有濫用權限之
    情事，即不得任意指為違法。原審量定刑期，業已審酌被告
    之素行，其行為所肇危害，及被告犯罪後之態度等一切情狀
    ，並未逾越客觀上之適當性、相當性及必要性之比例原則，
    並無失出。被告以前揭事由提起上訴，請求從輕量刑，為無
    理由，應予駁回。
據上論斷，應依刑事訴訟法第455 條之1 第1 項、第3 項、第
368 條、第373 條，判決如主文。
本案經檢察官鄭淑壬到庭執行職務。
中    華    民    國    99    年    6     月    17    日
                  交通法庭  審判長法  官  邱景芬
                                  法?官  吳佳穎
                                  法?官  廖怡貞
以上正本證明與原本無異
不得上訴
                                  書記官  林惠齡
中    華    民    國    99    年    6     月    23    日

司法院資訊處製作；財團法人民間司法改革基金會備份。
